【裁判字號】    98,審聲,208
【裁判日期】    980601
【裁判案由】    停止執行
【裁判全文】
臺灣高雄地方法院民事裁定             98年度審聲字第208號
聲  請  人  乙○○
相  對  人  甲○○
當事人間聲請停止執行事件，本院裁定如下：
  主  文
聲請人供擔保新臺幣肆萬元後，本院九十八年度司執字第三一七
０八號執行事件之強制執行程序，於本院九十八年度審訴字第一
二二九號債務人異議之訴事件裁判確定前，應暫予停止執行。
  理  由
一、按有回復原狀之聲請，或提起再審或異議之訴，或對於和解
    為繼續審判之請求，或提起宣告調解無效之訴，撤銷調解之
    訴，或對於法院依強制執行法第4 條第1 項第5 款之裁定提
    起抗告時，法院因必要情形或依聲請定相當並確實擔保，得
    為停止強制執行之裁定，強制執行法第18條第2 項定有明文
    。再者，法院依強制執行法第18條第2 項定擔保金額而為准
    許停止強制執行之裁定者，該項擔保係備供債權人因停止執
    行所受損害之賠償，其數額應依標的物停止執行後，債權人
    未能即時受償或利用該標的所受之損害額，或因另供擔保強
    制執行所受之損害額定之，非以標的物之價值或其債權額為
    依據，有最高法院86年度台抗字第442 號裁定意旨可供參酌
    。
二、本件聲請意旨略以：本院98年度司執字第31708 號拍賣抵押
    物事件，因相對人就訴外人胡祐熏積欠之債務，已獲得全部
    清償，是擔保該筆債權之抵押權應予塗銷，伊已提起債務人
    異議之訴，爰聲請准予供擔保停止執行等語。經本院調取該
    執行卷宗及本院98年審訴字第1229號債務人異議之訴事件卷
    宗審究後，認系爭抵押權所擔保之債權是否仍存在，為前揭
    執行程序得否續行之前題，故於此項爭議尚未裁判確定前，
    確有停止前揭執行程序之必要，是聲請人之聲請為有理由，
    應予准許。
三、其次，本件相對人請求執行之債權額為新台幣（下同）400,
    000 元，則如停止執行，相對人即不能及時由拍賣抵押物之
    價金受償，故本院認本件停止執行擔保金之酌定，自應以上
    開執行債權額計算相對人所受損害之基準。而就一般情形而
    言，此項金錢債權無法利用之損失，應係指法定遲延利息之
    損失。參酌本件債務人異議之訴之主要爭執在於系爭抵押權
    所擔保之債權（除已清償部分）是否仍存在，並依其訟爭之
    複雜程度，訴訟期間應不超過2 年等情，則相對人所受之上
    開損害性質及內容，本院認應2 年之法定遲延利息額即40,0
    00元為相當（計算式：400,000 ×5%×2=40,000），爰酌定
    為本件之擔保金額。
四、依強制執行法第18條第2項，裁定如主文。
中    華    民    國    98    年    6     月    1     日
                  民事第二庭法  官  盧怡秀
為正本係照原本作成。
如對本裁定抗告須於裁定送達後10日內向本院提出抗告狀，並繳
納裁判費新台幣1,000元。
中    華    民    國    98    年    6     月    1     日
                            書記官  林惟英


司法院資訊處製作；財團法人民間司法改革基金會備份。
